臺灣新北地方法院三重簡易庭小額民事判決
111年度重小字第1542號
原      告  新光產物保險股份有限公司


法定代理人  吳昕紘  
訴訟代理人  郭川鋌  
            陳鵬宇  
            黃品豪  
            林延勳  
被      告  蔡騰毅  


訴訟代理人  林陳沅  
被      告  陳家萍  

上列當事人間請求侵權行為損害賠償事件，本院於民國111年7月
28日言詞辯論終結，判決如下：
　　主　    文
一、被告甲○○應給付原告新臺幣（下同）28,149元，及自民國11
    1年4月22日起至清償日止，按年息5％計算之利息。
二、原告其餘之訴駁回。
三、訴訟費用1,000元由被告甲○○負擔805元，餘由原告負擔。
四、本判決原告勝訴部分得假執行。
    事實及理由
一、按訴狀送達後，原告不得將原訴變更或追加他訴，但請求之
    基礎事實同一者擴張或減縮應受判決事項之聲明者，不在此
    限，民事訴訟法第255條第1項但書第2、3款定有明文。原告
    起訴時原聲明：「被告甲○○應給付原告34,988元及自起訴狀
    繕本送達之翌日起至清償日止，按年息5％計算之利息」，嗣
    於民國111年7月13日追加乙○○為被告，並變更聲明為：「被
    告應連帶給付原告34,988元及自起訴狀繕本送達之翌日起至
    清償日止，按年息5％計算之利息」，原告所為之訴之變更核
    與上開規定相符，應予准許。又被告甲○○經合法通知，未於
    言詞辯論期日到場，核無民事訴訟法第386 條所列各款情事
    ，爰依原告之聲請，由其一造辯論而為判決。
二、原告主張：緣原告承保訴外人吳淑瑛所有車牌號碼000-0000
    號車輛（下稱系爭車輛）之車體損失險，於110年2月13日在
    國道一號34公里800公尺南向輔助車道往五楊高架處時，遭
    被告駕車因未保持行車安全距離撞擊，致系爭車輛受損，經
    維修估價，需34,988元之維修費用（含零件14,090元、塗裝
    工資11,273元、工資9,625元），原告並已依約賠付。為此
    ，爰依民法第184條第1項前段、第191條之2、第196條、第2
    13條第1項及第3項、保險法第53條第1項規定，提起本件訴
    訟。並聲明：被告應連帶給付原告34,988元及自起訴狀繕本
    送達之翌日起至清償日止，按年息5％計算之利息等語。
三、被告則以：
  ㈠被告乙○○以：在被告乙○○的車輛撞到系爭車輛之前，被告甲○
    ○就已經撞上系爭車輛。因為被告甲○○的車與系爭車輛間的
    車傷很重，但被告乙○○與甲○○間的車傷很輕。不是被告乙○○
    的車追撞甲○○的車導致其推撞系爭車輛等語置辯。並聲明：
    請求駁回原告之訴。
  ㈡被告甲○○則未於言詞辯論期日到場，亦未提出書狀為任何聲
    明或陳述。
五、原告主張上開事實，業據其提出車險保單查詢結果、行車執
    照、駕駛執照、系爭車輛照片、國道公路警察局道路交通事
    故當事人登記聯單、現場圖、初步分析研判表、維修估價單
    、統一發票等件在卷可佐（本院卷第15至32頁）。經本院職
    權向國道公路警察局第一公路警察大隊調取之系爭事故相關
    資料，依據所附道路交通事故談話紀錄表記載，被告甲○○於
    受警詢時稱：「...行經肇事地點時，...當時車多壅塞，我
    見前方車輛踩煞車，我也就跟著踩煞車，但還是來不及煞住
    車輛，因而撞上前方車輛(BBJ-6002)而肇事，我撞上前方車
    輛後約過1-2秒鐘，又被後方車輛(AKQ-6213)撞上。」（本
    院卷第67頁），又系爭車輛駕駛人黃騏佑於受警詢時稱：「
    ...行經肇事地點時，...當時車多壅塞，我見前方車輛踩煞
    車，我也就跟著踩煞車，我車輛快停止時，不知為何突然即
    被後車(AKK-5678)碰撞肇事，...我當時感覺後車尾被撞擊
    了1次。」（本院卷第69頁），由上可知，系爭事故發生係
    被告甲○○駕駛AKK-5678車，先煞車不及與前方之系爭車輛發
    生碰撞後，又被後方由被告乙○○駕駛之AKQ-6213車追撞，而
    依訴外人黃騏佑陳述僅感覺被撞擊1次，應可推論被告乙○○
    駕駛之AKQ-6213車雖追撞被告甲○○駕駛之AKK-5678車，但並
    未使AKK-5678車因此推撞系爭車輛。因此，系爭車輛所受車
    損，係因被告甲○○駕駛AKK-5678車煞車不及碰撞所致，與被
    告乙○○尚無關聯，是被告乙○○所辯顯非無稽。故系爭車輛之
    車損僅得請求被告甲○○負損害賠償責任，而原告既已依保險
    契約給付系爭車輛之修復費用，自得依上開法律規定代位行
    使對被告甲○○之損害賠償請求權，惟就原告請求被告乙○○連
    帶負責部分則屬無據。
七、按請求賠償物被毀損所減少之價額，雖得以修復費用為估定
    標準，但以必要者為限（例如修理材料以新品換舊品，應予
    折舊）。查被告甲○○因前開過失肇致本件車禍，並致系爭車
    輛受有損害等情，已如前述，則被告自應就系爭車輛損害負
    賠償責任。本件原告支出之修復費用34,988元，含零件14,0
    90元、塗裝工資11,273元、工資9,625元。依行政院所頒固
    定資產耐用年數表及固定資產折舊率之規定，非運輸業用客
    車、貨車之耐用年數為5年，依定率遞減法每年折舊1000分
    之369，另依營利事業所得稅查核準則第95條第6項規定「 
    固定資產提列折舊採用定率遞減法者，以1 年為計算單位，
    其使用期間未滿1 年者，按實際使用之月數相當於全年之比
    例計算之，不滿1月者，以1月計」，又系爭車輛係108年8月
    出廠，有行車執照存卷可參（本院卷第15頁），迄本件車禍
    發生時即110年2月13日，已使用1年6月，則零件扣除折舊後
    之修復費用估定為7,251元（詳如附表之計算式），另關於
    工資部分，因無折舊之問題，是以系爭車輛之必要修復費用
    為28,149元（計算式：7,251元＋塗裝工資11,273元＋工資9,6
    25元＝28,149元）。
八、綜上所述，原告依侵權行為及保險代位之法律關係，請求被
    告給付28,149元，及自起訴狀繕本送達被告甲○○翌日即111
    年4月22日（本院卷第83頁）至清償日止，按年息5％計算之
    利息，為有理由，應予准許。逾此部分請求，則屬無據，爰
    予駁回。
九、本件係就民事訴訟法第436條之8適用小額訴訟程序所為被告
    敗訴之判決，依同法第436條之20規定，由本院依職權宣告
    假執行。
十、訴訟費用負擔之依據：民事訴訟法第79條、第436條之19第1
    項規定，確定訴訟費用之負擔如主文第3項所示。
中　　華　　民　　國　　111 　年　　8 　　月　　18　　日
　　　　　　　　　三重簡易庭  法  官  王凱俐
以上為正本係照原本作成。
對於本件判決如有不服，應於收受送達後20日內向本院提出上訴
書狀，上訴於本院合議庭，並按他造當事人之人數附具繕本。當
事人之上訴，非以判決違背法令為理由不得為之，上訴狀應記載
上訴理由，表明下列各款事項：
（一）原判決所違背之法令及其具體內容。
（二）依訴訟資料可認為原判決有違背法令之具體事實。
如未於上訴後20日內補提合法上訴理由書，法院得逕以裁定駁回
上訴。
中　　華　　民　　國　　111 　年　　8 　　月　　18　　日
                          　　書記官  李采錡
　　　　　　　　　　　　　　　
附表
-----
折舊時間           金額
第1年折舊值        14,090×0.369=5,199
第1年折舊後價值    14,090-5,199=8,891
第2年折舊值        8,891×0.369×(6/12)=1,640
第2年折舊後價值    8,891-1,640=7,251